Inventaris van het fotoarchief gevormd door het Bureau van de Rijksinspecteur voor Roerende Monumenten, (1893) 1949-1975 (1976)
Nationaal Archief, Den Haag
- Nederlandse musea en kunstinstellingen, C
  - Gelderland
    - Zaltbommel
      - Het Maarten van Rossum Museum te Zaltbommel, z.j. (1957); 1075-1085; 11 Positief afdrukken op fotokartons
        - Een zijvertrek 1957, 1082
          Opmerkingen: Fotonuimmer 12
        - De grote zaal 1957, 1083
        - De bestuurskamer 1957, 1084
        - De schouw in de bestuurskamer 1957, 1085
    - Zutphen
      - Sint Walburgskerk te Zutphen: het interieur van de librije, z.j.; 1086; 1 Reproductie
        Locatie: Zutphen
      - Stedelijk Museum en Oudheidkamer voor Zutphen en Graafschap te Zutphen, z.j. (1961); 1087-1099; 13 Positief afdrukken op fotokartons
        - Overzicht van een kostuumopstelling 1961, 1087
        - Een vitrine in de zilverkamer 1961, 1088
          Fotograaf: Zeilemaker te Zutphen
        - Een stijlkamer 1961, 1089
        - De historische zaal 1961, 1090
        - De hal gezien naar de ingang van de kelder 1961, 1091
        - De kelder 1961, 1092
        - Een kostuumopstelling 1961, 1093
        - De voorhal van het museum z.j., 1094
        - Overzicht van diverse steek- en stootwapens z.j., 1095
        - Een altaarkast afkomstig uit de Sint Walburgskerk z.j., 1096
        - Een kostuumopstelling 1961, 1097
        - De keuken 1961, 1098
        - De apotheek 1961, 1099
  - Groningen
    - Appingedam
      - Het Gewestelijk Historisch Museum te Appingedam, z.j.; 1100-1101; 2 Positief afdrukken op fotokartons
        - Overzicht van een stijlkamer z.j., 1100
          Locatie: Appingedam
        - Overzicht van een tentoonstellingsruimte z.j., 1101
    - Delfzijl
      - De molen Adam en het Zeeaquarium te Delfzijl, 1970; 1102; 1 Positief afdruk op fotokarton
        Locatie: Delfzijl
    - Ter Apel
      - Het klooster Ter Apel te Ter Apel: het exterieur, z.j.; 1103; 1 Positief afdruk op fotokarton
        Locatie: Ter Apel
    - Uithuizen
      - Menkemaborg te Uithuizen, z.j.; 1104-1114; 11 Positief afdrukken op fotokartons
        - De keuken z.j., 1104
          Locatie: Uithuizen
          Opmerkingen: Fotonummer 14a
        - De keuken en de gelagkamer z.j., 1105
        - De ontvangstkamer en de ridderzaal z.j., 1106
        - De ridderzaal en de keuken z.j., 1107
          Opmerkingen: Fotonummers 15-16
        - Exterieur van de borg z.j., 1108
          Opmerkingen: negatief 20550
        - Exterieur van de borg z.j., 1109
        - Exterieur met de tuin z.j., 1110
        - Exterieur van de Menkemaborg en van het schathuis z.j., 1111
        - Het interieur van de middenzaal z.j., 1112
          Opmerkingen: negatief 20552
        - Een luchtfoto en het exterieur z.j., 1113
          Fotograaf: K.L.M.
        - De rozentuin met het Herculesbeeld z.j., 1114
    - Vries
      - Nederlands Hervormde Kerk te Vries: de klokkengieterij, 1949; 1115; 1 Positief afdruk op fotokarton
        Locatie: Vries
  - Limburg
    - Cadier en Keer
      - Afrika Centrum te Cadier en Keer, circa 1959; 1116-1117; 2 Positief afdrukken op fotokartons
        - Het exterieur van het museum circa 1959, 1116
          Locatie: Cadier en keer
        - Overzicht van een tentoonstellingsruimte circa 1959, 1117
          Locatie: Cadier en Keer
    - Roermond
      - Gemeentelijk Museum Hendrik Luijten te Roermond, z.j.; 1118-1120; 3 Positief afdrukken op fotokartons
        - De schilderijenzaal z.j., 1118
          Locatie: Roermond
        - Het empirevertrek z.j., 1119
        - Het wapenvertrek z.j., 1120
    - Sittard
      - Museum het Land van Sittard te Sittard: het exterieur van het museum, z.j.; 1121; 1 Positief afdruk op fotokarton
        Locatie: Sittard
    - Stein
      - Archeologisch Reservaat te Stein: het exterieur van het museum, z.j.; 1122; 1 Positief afdruk op fotokarton
        Locatie: Stein
    - Tegelen
      - De Tegelse Oudheidkamer, 1972-1973; 1123-1125; 3 Positief afdrukken op fotokartons
        - Overzicht van een tentoonstellingsruimte 1973, 1123
          Locatie: Tegelen
        - Overzicht van een tentoonstellingsruimte 1972, 1124
        - Overzicht van een tentoonstellingsruimte 1972, 1125
    - Thorn
      - Rooms Katholieke Kerk te Thorn: exterieur, 1951; 1126; 1 Positief afdruk op fotokarton
        Fotograaf: Rijksdienst voor Monumentenzorg
        Locatie: Thorn
    - Valkenburg
      - Verzameling van de Stichting Praetorium Agrippinae te Valkenburg, 1948-1958; 1127-1130; 4 Positief afdrukken op fotokartons
        - Een opstelling van diverse vitrines in de Burgemeesterskamer 1958, 1127
          Fotograaf: N. van der Horst te Leiden
          Locatie: Valkenburg
        - Een archeologische opgraving in 1948 1948, 1128
        - Een archeologische opgraving in 1948 1948, 1129
        - Archeologische opgravingen in 1942 1958, 1130
    - Venlo
      - Goltziusmuseum te Venlo, 1967; 1131-1144; 14 Positief afdrukken op fotokartons
        - Overzicht van een stijkamer in Willem III-stijl 1967, 1131
          Locatie: Venlo
        - De gang 1967, 1132
        - De empirekamer 1967, 1133
        - Overzicht van een stijlkamer in Lodewijk XVI-stijl 1967, 1134
        - Overzicht van een stijlkamer in Lodewijk XVI-stijl 1967, 1135
        - Een 17de eeuwse zaal 1967, 1136
        - Een 17de eeuwse zaal 1967, 1137
        - Overzicht van een tentoonstellingsruimte over de geschiedenis van Venlo met maquette en vitrines 1967, 1138
        - Overzicht van een tentoonstellingsruimte over de geschiedenis van Venlo met vitrines en aardewerk 1967, 1139
        - Overzicht van een stijlkamer in Willem III-stijl 1967, 1140
        - Overzicht van een tentoonstellingsruimte over de geschiedenis van Venlo met vitrines met aardewerk 1967, 1141
        - Overzicht van een tentoonstellingsruimtel over de geschiedenis van Venlo met vitrines met aardewerk 1967, 1142
        - Overzicht van een tentoonstellingsruimtel over de geschiedenis van Venlo met vitrines met aardewerk 1967, 1143
        - De empirekamer 1967, 1144
          Fotograaf: Bureau (Vonk)
          Opmerkingen: negatief AA 604
      - Museum Van Bommel - Van Dam te Venlo, 1972; 1145-1147; 3 Positief afdrukken op fotokartons
        - Overzicht van de tentoonstellingsruimte met schilderijen 1972, 1145
        - Tentoonstellingsruimte met schilderijen 1972, 1146
        - Tentoonstellingsruimte met schilderijen 1972, 1147
      - Het raadhuis te Venlo: het exterieur van het raadhuis, z.j.; 1148; 1 Positief afdruk op fotokarton
        Opmerkingen: negatief 16.308
    - Weert
      - De Tramverzameling van B. Kühne te Weert: de aankomst van het derde rijtuig van een tram afkomstig uit Haarlem, z.j.; 1149; 1 Positief afdruk op fotokarton
        Fotograaf: A. Stribos
        Locatie: Weert
  - Noord-Brabant
    - Asten
      - Het Nationaal Beiaard Museum te Asten, z.j.; 1150-1151; 2 Positief afdrukken op fotokartons
        - Overzicht van enkele klokken en een carillion z.j., 1150
          Locatie: Asten
        - Een uurwerk z.j., 1151
          Fotograaf: Polyvisie te Hilversum
          Opmerkingen: Ansichtkaart welke niet op een fotokarton is bevestigd, maar zich los in de doos bevond
    - Bergen op Zoom
      - Gemeentemuseum Het Markiezenhof te Bergen op Zoom, z.j. (1969); 1152-1165; 14 Positief afdrukken op fotokartons
        - Overzicht van een tentoonstellingsruimte z.j., 1152
          Locatie: Bergen op Zoom
        - Overzicht van een tentoonstellingsruimte z.j., 1153
        - Overzicht van een tentoonstellingsruimte z.j., 1154
        - Overzicht van een tentoonstellingsruimte 1969, 1155
        - Overzicht van een tentoonstellingsruimte 1969, 1156
        - Overzicht van een tentoonstellingsruimte 1969, 1157
        - Overzicht van een tentoonstellingsruimte 1969, 1158
        - Overzicht van een tentoonstellingsruimte z.j., 1159
        - Overzicht van een tentoonstellingsruimte met informatiepanelen z.j., 1160
        - Overzicht van een tentoonstellingsruimte met vitrines z.j., 1161
        - Overstelling van een werktuig z.j., 1162
        - Overzicht van een tentoonstellingsruimte z.j., 1163
        - Overzicht van een tentoonstellingsruimte z.j., 1164
        - Exterieur van de St. Geertruidskerk 1910-1920, 1165
    - Brakel
      - Slot Loevesetin te Brakel, z.j.; 1166-1168; 3 Positief afdrukken op fotokartons
        - Overzicht van de kemenade en de ridderzaal z.j., 1166
          Locatie: Brakel
        - De kamer van Hugo de Groot en de huiskapel z.j., 1167
        - Exterieur van het slot en de voorburchttoren z.j., 1168
    - Breda
      - Gemeentemuseum te Breda, 1971; 1169-1176; 8 Positief afdrukken op fotokartons
        - Overzicht van de benedenzaal 1971, 1169
          Locatie: Breda
        - Overzicht van de benedenzaal 1971, 1170
        - Overzicht van de bovenzaal 1971, 1171
        - Overzicht van de bovenzaal 1971, 1172
        - Overzicht van de bovenzaal 1971, 1173
        - Overzicht van de bovenzaal 1971, 1174
        - Overzicht van de bovenzaal 1971, 1175
        - Overzicht van de bovenzaal 1971, 1176
      - Rijksmuseum Justinus van Nassau te Breda, 1958-1972; 1177-1192; 16 Positief afdrukken op fotokartons
        - Overzicht van een tentoonstellingsruimte 1972, 1177
        - De plattegrond van het museum 1958, 1178
        - Wapenrekken met wapens uit Atjeh en de Gajoelanden en de afdeling met tentoonstelling over de Soenda-eilanden 1958, 1179
        - Doorkijk in de Java-Borneo afdeling 1958, 1180
        - Tentoonstellingsoverzicht van de afdeling Nieuw-Guinea 1958, naar een foto uit 1938, 1181
        - Tentoonstellingsovericht van de afdeling Nieuw-Guinea 1958, 1182
        - Overicht van een tentoonstelling over India? z.j., 1183
        - Een vitrine met geweven stoffen en een foto van een weefster 1972, 1184
        - Overzicht van een zaal met Japans meubilair 1972, 1185
        - Overzicht van een podium met indianenkostuums 1972, 1186
        - Tentoonstellingsoverzicht over Noord-Afrika 1972, 1187
        - Overzicht van een Noord-Afrikaans tentenkamp 1972, 1188
        - Een vitrine met kostuums en manden 1972, 1189
        - Een vitrine met buitenlandse gebruiksvoorwerpen 1972, 1190
        - Een boeddhistisch altaar met biddende monnniken 1972, 1191
        - Overzicht van rieten woningen en kostuums 1972, 1192
      - Stedelijkmuseum voor geschiedenis en oudheidkunde te Breda, 1933-1958; 1193-1196; 4 Positief afdrukken op fotokartons
        - Overzicht van een stijlkamer z.j., 1193
        - Een tweetal kostuumpoppen circa 1940, 1194
        - Overzicht van tentoonstellingsruimten in het voormalig politiebureau 1958, 1195
        - Overzicht van de grote zaal 1933, 1196
      - Volkenkundigmuseum te Breda: overzicht van tentoonstellingsruimten van de afdeling Java en de Hindoe-Javaansekust, 1958; 1197; 1 Reproductie
    - Deurne
      - Museum Dinghuis te Deurne: expositie van de collectie van H. Wiegersma en exterieur van het museum, z.j.; 1198; 1 Positief afdruk op fotokarton
        Locatie: Deurne
    - Den Bosch
      - Noord-Brabants Museum te Den Bosch: overzicht van een tentoonstellingsruimte, 1956; 1199; 1 Positief afdruk op fotokarton
        Locatie: Den Bosch
        Opmerkingen: negatief 2
    - Eersel
      - Oudheidkamer Eersel te Eersel: overzicht van een stijlkamer, 1969; 1200; 1 Positief afdruk op fotokarton
        Fotograaf: Gaston Remerij, Foto- en kunsthandel te Eersel
        Locatie: Eersel
    - Eindhoven
      - Evoluon te Eindhoven, z.j. (1967); 1201-1203; 3 Positief afdrukken op fotokartons
        - Het atoom 1967, 1201
          Locatie: Eindhoven
        - Exterieur van het Evoluon z.j., 1202
        - Het interieur van het Evoluon z.j., 1203
      - Museum Kempenland te Eindhoven: overzicht van de verschillende tentoonstellingszalen in het museum, z.j.; 1204; 1 Positief afdruk op fotokarton
        Opmerkingen:
      - Stedelijk Van Abbemuseum te Eindhoven, 1955-1967; 1205-1207; 3 Positief afdrukken op fotokartons
        - Het exterieur van het museum 1957, 1205
          Fotograaf: Martien Coppens te Eindhoven
        - Doorkijk in de museumzalen, met diverse schilderwerken 1955, 1206
          Fotograaf: Martien Coppens, Eindhoven
        - Zaal met beeldhouwwerk en schilderijen 1955, 1207
    - Geertruidenberg
      - Stedelijke Oudheidkamer G.A.M. de Bruijn te Geertruidenberg, 1956; 1208-1210; 3 Positief afdrukken op fotokartons
        - Overzicht van een stijlkamer 1956, 1208
          Locatie: Geertruidenberg
        - Overzicht van een tentoonstellingsruimte 1956, 1209
        - De afdeling etnografica 1956, 1210
    - Roosendaal
      - Museum "De Ghulden Roos" te Roosendaal, 1955-1969; 1211-1222; 12 Positief afdrukken op fotokartons
        - Het exterieur van het museum 1955, 1211
          Fotograaf: J.C. Bosch te Roosendaal
          Locatie: Roosendaal
        - De zaal 1955, 1212
        - De zaal 1955, 1213
          Opmerkingen: Fotonummers 3a-b
        - Overzicht van een stijlkamer 1955, 1214
        - Een koekwinkeltje 1955, 1215
        - Een vitrine met glaswerk 1955, 1216
        - Exterieur van het museum 1969, 1217
        - Overzicht van een tentoonstellingszaal 1969, 1218
        - De schilderijenzaal 1969, 1219
        - De schilderijenzaal 1969, 1220
        - De gang en trap naar de raadzaal 1969, 1221
        - Overzicht van een tentoonstellingszaal 1969, 1222
    - Tilburg
      - Natuurhistorisch Museum te Tilburg, 1958; 1223-1226; 4 Positief afdrukken op fotokartons
        - Overzicht van opgezette vogels 1958, 1223
          Locatie: Tilburg
        - Overzicht van opgezette vogels 1958, 1224
        - Overzicht van een tentoonstellingsruimte 1958, 1225
        - Overzicht van de museumzaal 1958, 1226
    - Waalwijk
      - Nationaal Museum voor de Schoen- en Lederindustrie te Waalwijk, z.j. (1961); 1227-1228; 2 Positief afdrukken op fotokartons
        - Overzicht van een stijlkamer z.j., 1227
          Fotograaf: Oudkerk te Waalwijk
          Locatie: Waalwijk
        - Overzicht van een tentoonstellingsruimte 1961, 1228
    - Zeelst
      - Museum 't Oude Slot te Zeelst, 1969; 1229-1230; 2 Positief afdrukken op fotokartons
        - Overzicht van een tentoonstellingsruimte 1969, 1229
          Locatie: Zeelst
        - Overzicht van een tentoonstellingsruimte 1969, 1230
  - Noord-Holland
    - Alkmaar
      - Stedelijk Museum te Alkmaar, 1957; 1231-1233; 3 Positief afdrukken op fotokartons
        - De eerste zaal van het museum 1957, 1231
          Locatie: Alkmaar
        - De tweede zaal van het museum met een tentoonstellingsoverzicht vanuit de gang 1957, 1232
        - De tweede zaal van het museum met een tentoonstellingsoverzicht vanuit de ingang 1957, 1233
    - Amsterdam
      - Agnietenkapel te Amsterdam: het exterieur, z.j.; 1234; 1 Reproductie naar foto van H. Greven te Durgerdam
      - Allard Pierson Museum te Amsterdam, 1934-1969; 1235-1246; 12 Positief afdrukken op fotokartons
        - Tentoonstellingsoverzichten met Griekse terracotta en Egyptische voorwerrpen 1934, 1235
          Fotograaf: Allard Pierson Museum
        - Tentoonstellingsoverzicht met vitrines met tinnen gebruiksvoorwerpen z.j., 1236
        - De gang op de eerste verdieping 1969, 1237
        - Overzicht van een tentoonstellingsruimte 1969, 1238
        - Overzicht van een tentoonstellingsruimte 1969, 1239
        - Overzicht van een tentoonstellingsruimte 1969, 1240
        - Overzicht van een tentoonstellingsruimte 1969, 1241
        - Overzicht van een tentoonstellingsruimte 1969, 1242
        - De afdeling Griekse vazen 1956, 1243
        - Overzicht van tentoonstellingsruimten 1956, 1244
        - Overzicht van tentoonstellingsruimten 1934, 1245
          Fotograaf: Allard Pierson Museum te Amsterdam
        - Overzicht van een tentoonstellingsruimte 1934, 1246
      - Allard Pierson Museum te Amsterdam: exterieur van het museum en overzicht van tentoonstellingsruimten, z.j.; 1247-1249; 3 Positief afdrukken
        3 losse opnamen van het exterieur van het museum en overzicht van tentoonstellingsruimten, die niet afzonderlijk beschreven zijn.
        - Losse opname van een tentoonstellingsruimte of informatiepaneel 1 z.j., 1247
        - Losse opname van een tentoonstellingsruimte of informatiepaneel 2 z.j., 1248
        - Losse opname van een tentoonstellingsruimte of informatiepaneel 3 z.j., 1249
      - Amsterdamsch Historisch Museum te Amsterdam, 1956-1972; 1250-1255; 6 Positief afdrukken op fotokartons
        - Overzicht van een tentoonstellingsruimte 1972, 1250
        - Overzicht van een tentoonstellingsruimte 1972, 1251
        - De metselaarsgildekamer 1956, 1252
        - Het trappenhuis 1956, 1253
        - Overzicht van een tentoonstellingsruimte 1956, 1254
        - De metselaarsgildekamer 1956, 1255
      - Gemeentemuseum Amsterdam te Amsterdam: overzicht van een tentoonstellingsruimte, z.j.; 1256; 1 Positief afdruk op fotokarton
      - Geologisch Instituut van de Gemeente Universiteit te Amsterdam, 1934; 1257-1259; 3 Positief afdrukken op fotokartons
        - Overzicht van één van de zalen met vitrines met gesteenten 1934, 1257
          Fotograaf: Geologisch Instituut te Amsterdam
        - Overzicht van één van de zalen met vitrines met gesteenten 1934, 1258
        - Het exterieur van het museum 1934, 1259
      - Het Geschiedkundig Medisch Pharmaceutisch Museum te Amsterdam, z.j. (1961); 1260-1265; 6 Positief afdrukken op fotokartons
        - De apotheek 1961, 1260
          Fotograaf: P. Mookhoek
        - De apotheek 1961, 1261
        - De apotheek 1961, 1262
        - Het laboratorium 1961, 1263
        - Het laboratorium 1961, 1264
          Fotograaf: P.Mookhoek
        - Overzicht van een stijlkamer z.j., 1265
          Fotograaf: n.n.
      - Het Joods Historisch Museum te Amsterdam, 1956; 1266-1269; 4 Positief afdrukken op fotokartons
        - De entreezaal van het museum met vitrines 1956, 1266
        - De grote vitrine uit zaal 3 met sierborden en religieuze voorwerpen 1956, 1267
        - De grote vitrine uit zaal 3 met sierborden en religieuze voorwerpen 1956, 1268
        - De Zilverzaal 1956, 1269
      - Kabinet Ploos van Amstel te Amsterdam: een bezichtigingsbiljet, z.j.; 1270; 1 Positief afdruk op fotokarton
        Fotograaf: Lichtbeeldeninstituut te Amsterdam
      - Het Koninklijk Paleis te Amsterdam, z.j.; 1271-1272; 2 Positief afdrukken op fotokartons
        - Interieur van de Burgerzaal z.j., 1271
        - Interieur van de Grote Zaal z.j., 1272
      - Madame Tussaud te Amsterdam: overzicht tentoonstellingsruimte en panopticum, 1970; 1273; 1 Positief afdruk op fotokarton
      - Museum Amstelkring ("Ons' Lieve Heer op Solder"), 1918-1971; 1274-1277; 4 Positief afdrukken op fotokartons
        - De regentenkamer, de bibliotheek en de schuilkapel 1918, 1274
        - Doorsnede en plattegrond van het museum 1960, 1275
        - Exterieur en interieur van het museum 1971, 1276
        - Het interieur van de schuilkapel 1971, 1277
      - Museum voor het Amsterdamse Bos te Amsterdam, 1972; 1278-1280; 3 Positief afdrukken op fotokartons
        - Het exterieur van het museum 1972, 1278
        - Overzicht van een tentoonstelingsruimte 1972, 1279
        - Overzicht van een tentoonstellingsruimte 1972, 1280
      - Museum voor Aziatische Kunst te Amsterdam, 1931-1958; 1281-1288; 8 Positief afdrukken op fotokartons
        - Overzicht van een tentoonstellingsruimte 1958, 1281
          Fotograaf: Photocommissie van het Rijksmuseum te Amsterdam
        - Overzicht van een tentoonstellingsruimte 1958, 1282
        - Overzicht van een tentoonstellingsruimte 1957, 1283
        - Vitrine met Japanse schietwapens en een vitrine met Indisch plastiek 1934, 1284
        - Overzicht van een zaal met Aziatische schilderkunst 1934, 1285
        - Overzicht van een tentoonstellingsruimte 1934, 1286
        - De afdeling sculpturen 1934, 1287
        - Overzicht van een tentoonstellingsruimte 1931, 1288
      - Museum Fodor te Amsterdam, 1969; 1289-1292; 4 Positief afdrukken op fotokartons
        - Overzicht van een tentoonstellingsruimte 1969, 1289
          Fotograaf: Gemeentemuseum te Amsterdam
        - De tuin van het museum 1969, 1290
        - Het exterieur van het museum 1969, 1291
        - Zaal met schilderwerken en een kunstwerk van Mondriaan 1969, 1292
      - Museum Wijn Koopersgildehuis te Amsterdam, 1961; 1293-1305; 13 Positief afdrukken op fotokartons
        - De entrée 1961, 1293
        - De bestuurskamer 1961, 1294
        - Detail van een deurbekroning op de deur van de gang bij Gildezaal 1961, 1295
        - De entrée 1961, 1296
          Fotograaf: Bureau (Mookhoek)
        - De gildekamer 1961, 1297
        - De gildekamer 1961, 1298
          Fotograaf: C. Steenbergh
        - De gildezaal met schilderij van G. van den Eeckhout voorstellende de overlieden van het kuipersgilde 1961, 1299
        - De glaszaal 1961, 1300
        - De glaszaal 1961, 1301
        - De glaszaal 1961, 1302
        - De kelder met een aantal vaten 1961, 1303
        - De kelder met machines zoals een oversteekpomp en wijnfilter 1961, 1304
        - Een vitrine in de glaszaal met glasvoorwerpen 1961, 1305
      - Museum Willet Holthuijzen te Amsterdam, 1969; 1306-1328; 23 Positief afdrukken op fotokartons
        - Overzicht van een gang 1969, 1306
          Fotograaf: Gemeentemuseum Amsterdam
        - Overzicht van een keuken 1969, 1307
        - Overzicht van een keuken 1969, 1308
        - Overzicht van een keuken 1969, 1309
        - Overzicht van een keuken 1969, 1310
        - Overzicht van een spoelkeuken 1969, 1311
        - Overzicht van een stijlkamer 1969, 1312
        - Overzicht van een stijlkamer 1969, 1313
        - Overzicht van een stijlkamer 1969, 1314
        - Overzicht van een stijlkamer 1969, 1315
        - Overzicht van een stijlkamer 1969, 1316
        - Overzicht van een stijlkamer 1969, 1317
        - Overzicht van een stijlkamer 1969, 1318
        - Overzicht van een stijlkamer 1969, 1319
        - Overzicht van een stijlkamer 1969, 1320
        - Overzicht van een stijlkamer 1969, 1321
        - De ingang met voordeur en trapportaal van het museum 1969, 1322
          Fotograaf: Gemeentemusea Amsterdam
        - Overzicht van een stijlkamer 1969, 1323
        - Overzicht van een stijlkamer 1969, 1324
        - Overzicht van een stijlkamer 1969, 1325
        - Het exterieur van het museum, gezien vanaf de gracht 1969, 1326
        - Het interieur van een stijlkamer met uitzicht op de grachten 1969, 1327
        - Vooraanzicht van de ingang van het museum 1969, 1328
      - Nederlands Instituut voor Nijverheid en Techniek (NINT) te Amsterdam (tegenwoordig: NEMO), 1957; 1329-1367; 39 Positief afdrukken op fotokartons
        - Diverse Mijnwerkersgereedschappen van de afdeling steenkool 1950, 1329
        - De grafische afdeling 1956, 1330
          Fotograaf: Reproduktie
        - De afdeling aardewerk 1957, 1331
        - De afdeling electro-techniek 1957, 1332
        - De afdeling electro-techniek 1957, 1333
        - De afdeling steenkool 1957, 1334
        - De afdeling steenkool 1957, 1335
        - De papierzaal op de eerste verdieping 1957, 1336
        - De plastic-zaal op de eerste verdieping 1957, 1337
        - Een fragment van de afdeling steenkool met een mijngang 1957, 1338
        - Zaal met een tentoonstelling over mens en maatschappij 1957, 1339
        - Zaal met een overzicht van de eigenschappen van electrische stroom 1957, 1340
        - Tentoonstellingsovericht van de aardoliezaal 1957, 1341
        - Tentoonstelling in de zaal voor metaalbewerking 1957, 1342
        - Tentoonstelling in de zaal voor hoogovens 1957, 1343
        - Overzicht van de glaszaal 1957, 1344
        - Het exterieur van het instituut 1957, 1345